# 增资的问题请教陈版及大伙

提问人：lbwl 时间：2014-08-06 17:38:31
目前我们单位有个情况是这样，我有个子公司注册资本 5 亿元，未分配利润 5 亿元，净资产合计 10 亿，有三个股东，分别为我公司占80%，乙股东占15%，丙股东占5%。现在目前确定的是我公司准备增值 7 亿，乙股东明确不增资，丙股东可能不增资，也可能增资保持其5%比例不变。我想问问假设第一种情况（即只有我增资），那么我增资 7 亿后我占多少比例， 7 亿中有多少进注册资本，多少进资本公积，假设评估后净资产认为 10 亿。我是这么做的增资后我的比例为 10 80%+7/(10+7)=88.24%, 然后假设我进注册资本的金额为 X ，那么公式为 5 80%+X/5+X=88.24%,计算结果为X为3.5，等于就是 7 亿中有3.5亿进注册资本，剩下的进资本公积，不知道是否正确。第二种丙股东增资的我没太想好。请指教

回答人：chenyiwei
增资后股权比例的调整（以及新增的实收资本和资本公积金额）不是根据简单的公式就可以计算确定的，关键是要各方股东协商一致。要考虑的因素很多，如各方所享有净资产的公允价值份额、隐含的商誉因素等。

提问人：lbwl 时间：2014-08-06 21:36:31
陈版，目前我公司的情况已知条件就这么多，只能确定我们增资的金额，再这种情况下我这个公式的基本思路是否正确

回答人：chenyiwei
你的基本思路总体上是合理的，建议与其他股东充分沟通，在此方案基础上达成一致。